臺灣臺北地方法院民事裁定　　　　　99年度執消債更字第60號
聲　請　人
即債務人　　王雅慧
代　理　人　陳祥彬律師
相　對　人
即債權人　　華南商業銀行股份有限公司
法定代理人　王濬智
代　理　人　黃家洋
相　對　人
即債權人　　國泰世華商業銀行股份有限公司
法定代理人　汪國華
代　理　人　馮佳慧
相　對　人
即債權人　　渣打國際商業銀行股份有限公司
法定代理人　曾璟璇
相　對　人
即債權人　　豐(台灣)商業銀行股份有限公司
法定代理人　李鐘培
相　對　人
即債權人　　臺灣新光商業銀行股份有限公司
法定代理人　李增昌
代　理　人　范愛華
　　　　　　蕭雅茹
相　對　人
即債權人　　板信商業銀行股份有限公司
法定代理人　劉炳輝
代　理　人　周賢易
　　　　　　周瑋欣
相　對　人
即債權人　　聯邦商業銀行股份有限公司
法定代理人　李憲章
代　理　人　蕭智中
　　　　　　陳偉介
　　　　　　陳鈺婷
相　對　人
即債權人　　遠東國際商業銀行股份有限公司
法定代理人　洪信德
相　對　人
即債權人　　元大商業銀行股份有限公司
法定代理人　顏慶章
代　理　人　尤君宏
　　　　　　鍾世維
　　　　　　沈明芬
相　對　人
即債權人　　永豐商業銀行股份有限公司
法定代理人　邱正雄
代　理　人　王光民
　　　　　　張簡旭文
相　對　人
即債權人　　萬泰商業銀行股份有限公司
法定代理人　盧正昕
代　理　人　王怡潔
　　　　　　朱有慶
相　對　人
即債權人　　台新國際商業銀行股份有限公司
法定代理人　蔡榮棟
相　對　人
即債權人　　大眾商業銀行股份有限公司
法定代理人　陳建平
代　理　人　陳眉秀
　　　　　　李如鵑
　　　　　　蔡怡玫
相　對　人
即債權人　　日盛國際商業銀行股份有限公司
法定代理人　黃錦瑭
相　對　人
即債權人　　台灣美國運通國際股份有限公司
法定代理人　李健偉
上列當事人間聲請消費者債務清理事件，本院裁定如下：
    主  文
債務人所提如附件一所示之更生方案應予認可。
債務人在未依更生條件全部履行完畢前，應受如附件二所示之生
活程度限制。
    理  由
一、按債務人有薪資、執行業務所得或其他固定收入，法院認更
    生方案之條件公允者，得不經債權人會議可決，逕依債務人
    之聲請或依職權以裁定認可更生方案；法院為認可之裁定時
    ，因更生方案履行之必要，對於債務人在未依更生條件全部
    履行完畢前之生活程度，得為相當之限制，消費者債務清理
    條例第64條第1項、第62條第2項分別定有明文。
二、查本件債務人聲請更生，前經本院 99年度消債更字第124號
    裁定開始更生程序在案，其所提如附件一所示之更生方案，
    條件為自更生方案認可裁定確定後之次月10日為第 1期首繳
    日，以每1個月為1期，第1期至第24期，每期清償新臺幣(下
    同)5,000元，共24期，第25期至第96期，每期清償 9,000元
    ，共72期，合計清償96期共 8年，並於每期當月10日依債權
    比例按期分別給付各債權人，總清償數額768,000元(計算式
    ：5,000×24＋9,000×72＝768,000)，清償成數62.36%。該
    更生方案經轉知各債權人，除債權人台新國際商業銀行股份
    有限公司、台灣美國運通國際股份有限公司以書面確答同意
    ，板信商業銀行股份有限公司逾期始以書面確答不同意，應
    視為同意，臺灣新光商業銀行股份有限公司逾期迄未確答，
    亦視為同意外，其餘債權人均以書面確答不為同意，不符消
    費者債務清理條例第60條第2項規定之可決條件。
三、次查債務人每月平均收入為20,000元，無年終獎金，名下亦
    無財產，自民國100年1月起未領有補助，其配偶於89年間死
    亡，其每月支出提列14,981元，包含房屋租金 3,334元、負
    擔一名82年次之未成年女甲○○扶養費 4,000元、其他支出
    7,647 元，該名未成年女現無工作等情，有真愛魔髮沙龍負
    責人出具之無年終獎金證明及自99年 1月起至100年5月止之
    薪資證明、99年度稅務電子閘門財產所得調件明細表、台北
    市政府社會局函、全戶戶籍資料查詢結果、真愛魔髮沙龍租
    屋證明、其女之勞保查詢結果各在卷可稽，債務人每月所列
    支出遠低於台北市100年度每人每月最低生活費用 14,794元
    ，顯無浪費情事，再查更生方案第 1期至第24期，以每月收
    入扣除支出之近全數餘額5,000元作為每期清償金額，第 25
    期至第96期，以其未成年女成年後所免除扶養費 4,000元再
    移為清償，每期清償數額增至 9,000元，足認債務人已盡清
    償能事。至債權人不同意更生方案之理由略以：清償成數過
    低、債務人工作年限尚有28年得以未來所得再增加清償成數
    、保險解約金應再納入清償云云，惟查更生方案之清償成數
    並非認可更生方案之唯一標準，倘債務人所列收入確實，支
    出又屬必要，並以收入扣除支出之餘額用供清償，其方案堪
    認適當，又消費者債務清理條例之訂定，係為使不幸陷於經
    濟上困境之消費者，有重建復甦之機會，同條例第53條第 2
    項第3款復規定更生方案最終清償期僅得延長為8年，本件已
    提出最長清償期限8年之更生方案，殊無再課以8年後之未來
    所得增加清償之餘地；再債務人固有國泰人壽保險解約金約
    5,163 元惟債務人清償總金額已遠逾上開金額，另債務人分
    別以其兩名子女黃祺傑、甲○○為被保險人之兩筆郵政簡易
    人壽6年期吉利保險，解約金各約 20,267元及29,190元，原
    係為子女投保而由其子女自行負擔保險費，有其子女之存摺
    扣款明細附於本院 99年度消債更字第124號卷可稽，惟其女
    甲○○因嗣無工作無法再自行負擔，而由債務人之妹王科勻
    代為繳納，有債務人100年7月22日陳報狀在卷可稽，是上開
    兩筆保險解約金應非屬債務人財產，縱屬債務人財產，債務
    人清償總額亦已遠逾上開金額，且本件債務人係聲請更生程
    序，並非聲請清算程序，不適用關於清算財團之規定，更生
    方案擬定之償債基礎，係以債務人將來可得預期之經常性收
    入，於更生期間盡其清償能力，以收入所得中之相當數額清
    償債務，使各該債權人於可能範圍內受最大之清償，並非在
    清算債務人之總體財產，故於更生程序中，於無擔保及無優
    先權債權受償總額，非顯低於法院裁定開始更生程序時依清
    算程序所得受償之總額條件下，應僅就債務人所提出之更生
    方案還款條件公允與否為判斷，不應逕命債務人處分其財產
    先行清償部分債務，是債權人上開主張均不足採，本件更生
    方案核屬公允、適當、可行，且無同條例第64條第 2項所定
    不應認可之消極事由存在，爰依同條例第64條第 1項規定，
    不經債權人會議可決，以裁定認可該更生方案。另依同條例
    第62條第 2項規定，就債務人在未依更生條件全部履行完畢
    前之生活程度，予以相當之限制，爰裁定如主文。
四、如不服本裁定，應於裁定送達後10日內，以書狀向本院司法
    事務官提出異議。
中    華    民    國   100    年    7     月    29    日
              民事執行處司法事務官  林夢雯
附件一：更生方案。
附件二：更生債務人之生活限制。